Matheus Salla Muniz

Rua Minas Gerais 5-50 Bloco 6 Ap 106 / Bauru - SP | (14)3313-7646 ou (14) 98106-8392 | matheus.salla@gmail.com

Objetivo

• Tenho como objetivo me qualificar para atender as necessidades do mercado e me destacar na posição exercida. Determinada a construir uma carreira sólida, com base em aprendizados novos e anteriores.

Resumo

Atualmente tenho 30 anos, sou formado em design pela UNIESP. Anteriormente trabalhei com como designer na empresa Net Alfa desenvolvendo todas criações na parte de publicidade e mídias sociais, e neste instante cuido da parte administrativa da empresa Soldaforte realizando lançamento de NF-e, Licitações, financeiro e junto com isso desenvolvendo criações para mídias sociais.

Educação

SUPERIOR COMPLETO | 2014 | UNIESP - DESIGN

Cursos

TÉCNICO DE INFORMÁTICA | SENAC - BAURU | CONCLUSÃO 09/2009

- · Montagens, manutenção e configurações de computadores.
- · Configurações de rede.
- · Web design (Flash, Dreamwear, HTML, CSS).
- · Sistema Operacional Windows avançado.
- · Sistema Operacional Linux.
- · Pacote Office (Word, Excel, Power-Point)

INVENTOR | SENAI - BAURU | CONCLUSÃO 12/2014

- · Criação de protótipos virtuais tridimensionais.
- · Modelação 3D

PROGRAMAÇÃO PHP | SENAI - BAURU | CONCLUSÃO 03/2016

- · Criação de programas.
- · Banco de Dados (MySQL, Postgre)

MASTER INTERFACE DESIGN UI/UX | CHOCOLADESIGN - ONLINE | CONCLUSÃO 01/2018

- · Criação de layout UI (Adobe XD / Adobe Photoshop / Adobe Illustrator)
- · Estudo e Criação UX

UX & DESING THINKING: EXPERIÊNCIA DO USUÁRIO NOS NEGOCIOS | UDEMY - ONLINE | INICIO 02/2018

- · Técnicas de UX
- · Métricas de UX
- · Lean UX
- · Thinking e Desenvolvimento rápido
- · Design Sprints

PROGRAMAÇÃO C SHARP | UDEMY - ONLINE | CONCLUSÃO 12/2018

- · Criação de programa
- · Criação de APP (Plataforma Xamarin)

Conhecimento de Programas

PACOTE ADOBE

· Photoshop | Ilustrator | Indesign | Adobe XD

WEB

· HTML | CSS | PHP | C Sharp | Xamarin

3D

· Inventor (Básico) | 3D Max (Básico) | Promob (Básico)

Habilidades e Competências

- · Determinado, perseverante.
- · Comunicativo, flexível a novas atividades e diretrizes.
- · Proativo.
- · Responsável e disposta a contribuir com a empresa.

Idiomas

· Espanhol - Básico

Experiência

AUXILIAR ADM E DESING | SOLDAFORTE | 01/2014 - ATUALMENTE

- · Responsável pelo setor de licitação pública e documentação jurídica.
- · Administração das redes sociais.
- · Manutenção e suporte do e-commerce.
- $\cdot\,$ Criações e desenvolvimento de artes para e-commerce e mídias digitais.
- · Gerenciamento de Google Adwords e Analytics.
- · Lançamento de NF-e (conhecimento de impostos ICMS, IPI e ST).
- · Financeiro (contas a pagar e a receber).

DESIGN | NET ALFA COMPUTADORES | 09/2011 - 12/2013

- · Criações e desenvolvimento de artes para e-commerce e mídias digitais.
- · Gerenciamento de Google Adwords e Analytics.
- · Atendimento ao cliente.

COMPRADOR | NET ALFA COMPRADORES | 04/2009 - 08/2011

- · Compra de suprimentos, peças e acessórios de informática.
- · Cotações para licitações.

· Lançamento de NF-e.

TÉCNICO DE INFORMÁTICA | PRODEC INFORMÁTICA | 11/2008 - 03/2009

- · Manutenção em computadores.
- · Manutenção em impressoras e rede.
- · Estágio em programação (linguagem PHP).

TÉCNICO DE INFORMÁTICA | MICRO MANIA INFORMÁTICA | 03/2007 - 11/2008

- · Manutenção em computadores.
- · Manutenção em impressoras e rede.

PORTFOLIO: <u>HTTP://MATHEUSSALLA.WIXSITE.COM/PORTFOLIO</u>